# Acta de Reunión - [G4/Borroo]

**Fecha:** 31/3/2025
**Hora:** 19:30 - 21:30
**Lugar:** Discord, servidor del proyecto
**Motivo:** Planificación de tareas de cara al Sprint 3 y creación de nuevas issues de bugs e incidencias

## Asistentes

- Alexander Picón Garrote
- Francisco Fernández Mota
- Javier García Rodríguez
- Miguel Palomo García


## Agenda

1. Bienvenida y apertura de la reunión
2. Puesta en común de las tareas pendientes del Sprint 2
3. Decisiones y cambios en la organización del repositorio y grupo
4. Recogida del feedback dado por los usuarios pilotos
5. Planificación de las nuevas tareas

## Puntos Acordados

1. Se desalloraron en profundidad las nuevas tareas a desarrollar para este sprint, las cuales son, resumidamente:
   1. Edición del perfil
   2. Implementación el perfil asociado a una empresa.
   3. Implementación de un chat de mensajería
   4. Desarrollo de las funcionalidades asociadas al rol de administrador.
   5. Tareas asociadas a la seguridad.
   6. Arreglo de errores encontrados.
   7. Mejora del frontend.
   

2. Se ha recogido el feedback dado por los usuarios pilotos para que se integren algunas recomendaciones dentro de las nuevas implementaciones a desarrollar en el Sprint 3. Dentro de este feedback, se han creado issues, la mayoría de bugs e incidencias.

## Acciones Pendientes

Intencionadamente en blanco.

## Próxima Reunión

**Fecha:** Indefinida