# Acta de Reunión - [G4/Borroo]

**Fecha:** 15/3/2025
**Hora:** 12:00 - 14:15
**Lugar:** Discord, servidor del proyecto
**Motivo:** Planificación de tareas de cara al Sprint 2

## Asistentes

- Alexander Picón Garrote
- Francisco Fernández Mota
- Javier García Rodríguez
- Miguel Palomo García


## Agenda

1. Bienvenida y apertura de la reunión
2. Puesta en común de las tareas pendientes del Sprint 2
3. Decisiones y cambios en la organización del repositorio y grupo
4. Recogida del feedback dado por los usuarios pilotos
5. Planificación de las nuevas tareas

## Puntos Acordados

1. Se desalloraron en profundidad las nuevas tareas a desarrollar para este sprint, las cuales son, resumidamente:
   1. Validaciones en backend y frontend.
   2. Implementación de una pasarela de pago.
   3. Implementación de un tablón de anuncios/peticiones.
   4. Desarrollo de planes de suscripción y políticas de cancelación

2. Se implementará MS Project para poder llevar una gestión más ordenada para el resto del proyecto. Además, se cambiará el Plan de la Documentación para que sea acorde a decisiones ya tomadas.

3. Se ha recogido el feedback dado por los usuarios pilotos para que se integren algunas recomendaciones dentro de las nuevas implementaciones a desarrollar en el Sprint 2.

4. Hoy sábado, se han creado ya las issues correspondientes para los miembros del proyectos para ya poder empezar a trabajar en las tareas. 

## Acciones Pendientes

Intencionadamente en blanco.

## Próxima Reunión

**Fecha:** Indefinida